臺灣新北地方法院刑事判決　
111年度審交易字第657號
公  訴  人  臺灣新北地方檢察署檢察官
被      告  楊錦生


上列被告因過失傷害案件，經檢察官提起公訴（111年度調院偵
字第243號），被告於準備程序進行中就被訴事實為有罪之陳述
，本院裁定本件進行簡式審判程序並判決如下：
    主  文
楊錦生犯過失傷害罪，處拘役叁拾日，如易科罰金，以新臺幣壹
仟元折算壹日。
    事實及理由
一、查被告楊錦生所犯均係死刑、無期徒刑、最輕本刑為3年以
    上有期徒刑以外之罪，其於準備程序就被訴事實為全部有罪
    之陳述，經告知簡式審判程序之旨，並聽取其與檢察官之意
    見後，本院認無不得或不宜改依簡式審判程序進行之處，爰
    依刑事訴訟法第273條之1第1項、第284條之1之規定，裁定
    進行簡式審判程序。 
二、本件犯罪事實及證據，除犯罪事實欄一第4行至第5行「而依
    當時情形」補充為「而依當時情形天候晴、日間自然光線、
    柏油路面乾燥、路面無缺陷及障礙物、視距良好、無號誌」
    ；倒數第1行「致吳承軒因擦撞而受有腦震盪之傷害。」後
    補充「楊錦生於肇事後，親自或話人電話報警，處理人員前
    往現場處理時，楊錦生在場並當場承認為肇事人而自首，並
    自願接受裁判。」；編號3證據名稱欄第1行「道路交通事故
    現場圖、道路交通事故調查報告表（一）（二）」應更正為
    「道路交通事故調查報告表暨現場圖、道路交通事故調查報
    告表（一）（二）各1份」；編號4證據名稱欄第4行至第5行
    「道路交通事故初步分析研判表」應予刪除；證據部分另補
    充「被告於本院準備程序及審理中之自白」、「新北市政府
    警察局中和分局道路交通事故談話紀錄表2份、道路交通事
    故肇事人自首情形記錄表、證號查詢汽車駕駛人資料、車號
    查詢汽車車籍各1份」外，其餘均引用如附件起訴書之記載
    。
三、論罪科刑：
㈠、核被告楊錦生所為，係犯刑法第284條前段之過失傷害罪。又
    被告肇事後，親自或他人電話報警，處理人員前往現場處理
    時，被告在場並當場承認為肇事人而自首，並自願接受裁判
    ，有道路交通事故肇事人自首情形記錄表1份在卷可參（見
    臺灣新北地方檢察署110年度偵字第48230號卷第79頁），堪
    認被告符合自首之要件，爰依刑法第62條前段規定減輕其刑
    。
㈡、爰審酌被告駕駛營運曳引車，本應注意車前狀況及兩車並行
    距離，竟疏未注意右偏行駛，擦撞同向外側車道由告訴人吳
    承軒駕駛之自用小客車，因而肇事致告訴人受有如起訴書犯
    罪事實欄一所載之傷害，所為應予非難，兼衡被告素行（見
    本院卷附臺灣高等法院被告前案紀錄表1份）、國中畢業之
    智識程度（見本院卷附被告個人戶籍資料查詢結果1紙）、
    月薪約新臺幣5萬至6萬元、須扶養父母、妻子及小孩、告訴
    人所受之傷勢，及被告於本院訊問中始坦認犯行之犯後態度
    ，惟迄未與告訴人達成和解或取得諒解，量處如主文所示之
    刑，並諭知易科罰金之折算標準，以資懲儆。
據上論斷，應依刑事訴訟法第273條之1第1項、第299條第1項前
段、第310條之2、第454條第2項，判決如主文。
本案經檢察官洪三峯偵查起訴，由檢察官高智美到庭執行公訴。
中　　華　　民　　國　　111 　年　　8 　　月　　 29　 日
                  刑事第二十三庭  法　官  傅紫玲
上列正本證明與原本無異。
如不服本判決，應於判決送達後20日內敘明上訴理由，向本院提
出上訴狀 (應附繕本) ，上訴於臺灣高等法院。其未敘述上訴理
由者，應於上訴期間屆滿後20日內向本院補提理由書「切勿逕送
上級法院」。
                                  書記官　盧姿妤
中　　華　　民　　國　　111 　年　　8 　　月　　 29　 日
附錄本案論罪科刑法條全文：
中華民國刑法第284條
因過失傷害人者，處 1 年以下有期徒刑、拘役或 10 萬元以下
罰金；致重傷者，處 3 年以下有期徒刑、拘役或 30 萬元以下
罰金。
--------------------------------------------------------
附件：
臺灣新北地方檢察署檢察官起訴書
                                  111年度調院偵字第243號
　　被　　　告　楊錦生　男　45歲（民國00年0月00日生）
　　　　　　　　　　　　住新北市○○區○○○路0段00巷0號
　　　　　　　　　　　　2樓
　　　　　　　　　　　　國民身分證統一編號：Z000000000號
上列被告因過失傷害案件，已經偵查終結，認應提起公訴，茲將
犯罪事實及證據並所犯法條分敘如下：
        犯罪事實
一、楊錦生於民國110年5月6日8時18分許，駕駛車牌號碼000-00
    00號營運曳引車，沿新北市中和區建一路內側車道往建八路
    方向行駛，行經同市區建一路66號前，本應注意車前狀況及
    兩車並行距離，並隨時採取必要之安全措施，而依當時情形
    ，並無不能注意之情事，竟疏未注意，右偏行駛，不慎擦撞
    同向外側車道由吳承軒所駕駛之車牌號碼000-0000號自用小
    客車，致吳承軒因擦撞而受有腦震盪之傷害。
二、案經吳承軒訴由新北市政府警察局中和分局報告偵辦。
        證據並所犯法條
一、證據清單及待證事實：
編號 證  據  名  稱 待  證  事  實 1 被告楊錦生於警詢及偵查中之自白 坦承於上開時、地，駕車與告訴人吳承軒之車輛發生擦撞之事實。 2 告訴人吳承軒於警詢及偵查中之指訴 全部犯罪事實。 3 道路交通事故現場圖、道路交通事故調查報告表（一）（二）、現場及車損照片5張、道路交通事故初步分析研判表、行車紀錄器光碟1片、本署勘驗筆錄1份 證明被告駕車右偏行駛，未注意車前狀況及兩車並行距離，致發生本件交通事故之事實。 4 亞東紀念醫院診斷證明書1份 告訴人因本件交通事故受有上開傷害之事實。 
二、核被告所為，係犯刑法第284條前段之過失傷害罪嫌。被告
    於本件車禍後，於有偵查犯罪權限之機關或公務員查知其為
    肇事者前，主動向到場處理交通事故之警員坦承為肇事者而
    自首接受裁判，有道路交通事故肇事人自首情形記錄表附卷
    可稽，請酌依刑法第62條前段規定，減輕其刑。
三、依刑事訴訟法第251條第1項提起公訴。
 　 此　致
臺灣新北地方法院
中　　華　　民　　國　 111　　年　　4 　　月　　29  　日
　　　　　　　　　　　　　　　檢　察　官　洪三峯